【裁判字號】    92,易,660
【裁判日期】    920731
【裁判案由】    傷害等
【裁判全文】
臺灣臺北地方法院刑事判決                          九十二年度易字第六六０號
    公  訴  人  臺灣臺北地方法院檢察署檢察官
    被      告  丁○○
                乙○○  男  三.
右列被告等因傷害等案件，經檢察官聲請簡易判決處刑（九十一年度偵字第一二０三
四號），本院認不宜以簡易判決處刑，改依通常程序審理，判決如左：
    主  文
丁○○公然侮辱人，處拘役貳拾日，如易科罰金，以佰元折算壹日。
乙○○傷害人之身體，處拘役伍拾日，如易科罰金，以佰元折算壹日。
    事  實
一、乙○○與丁○○原係男女朋友，於民國九十一年二月八日十六時三十分許，在臺
    北市○○路○段五號世貿一館內，因音響音量細故發生爭執，丁○○竟於不特定
    人得共見共聞之上址，公然以「幹你娘老芝麻」（臺語）等語辱罵乙○○，足以
    貶損乙○○之社會評價，乙○○一時氣憤，乃基於傷害之犯意，握拳出手毆打丁○○臉部鼻樑處，致丁○○受有鼻子腫脹約二乘一公分、裂傷約一點五乘零點一
    公分之顏面外傷之傷害。
二、案經乙○○、丁○○分別訴由臺北市政府警察局信義分局報請臺灣臺北地方法院
    檢察署檢察官聲請簡易判決處刑，本院認不宜以簡易判決處刑，改依通常程序審
    理。
    理  由
一、訊據被告丁○○對於在前揭時、地以「幹你娘老芝麻」（臺語）等語辱罵乙○○
    之事實坦承不諱，核與告訴人乙○○之指訴相符，並經證人戊○○、甲○○、丙○○即同日在世貿一館內參展之人員證稱明確在卷，被告丁○○自白與事實相符
    。惟訊之被告乙○○固坦認有於上開時、地在場之事實，然矢口否認有傷害犯行
    ，辯稱伊未打丁○○云云，經查：
    （一）被告乙○○如何於前開時、地握拳出手毆打丁○○臉部鼻樑處，致丁○○
          受有鼻子腫脹約二乘一公分、裂傷約一點五乘零點一公分之顏面外傷之傷
          害等情，業經告訴人丁○○指稱綦詳，並有與其指訴相符之臺北市立忠孝
          醫院驗傷診斷書一份在卷可稽。
    （二）證人甲○○於本院審理時到庭證述伊站在自己之攤位上看見在外面走道詹
          麗玲拉著乙○○不放，乙○○一直要掙脫，二人發生拉扯，因為一個看板
          擋住有一個死角，丁○○流鼻血是在那個死角的位置，所以沒有看到她怎
          麼流鼻血，只看到詹小姐走進其攤位時就流鼻血，拉扯到丁○○進來擦鼻
          血是一個連續動作，中間沒有隔什麼時間等語（見本院九十二年七月十七
          日訊問筆錄），則依證人之證詞，被告丁○○流鼻血前，被告乙○○與詹
          麗玲間已有肢體拉扯之動作，且流鼻血及拉扯二者時間甚為緊密。又本院
          觀之被告丁○○之受傷情形係鼻子腫脹、裂傷，衡情，以該位置及女子之
          力道，是否可能係被告丁○○自己握拳自傷造成殊有疑義，蓋若被告詹麗
          玲欲誣指被告乙○○傷害，僅毆打身體其他部位即可，又焉有針對悠關容
          貌且屬人體脆弱之呼吸器官重擊之必要。再者，案發當日被告丁○○有故
          意將音響聲音調大，發出刺耳之聲音，並遭會場內其他攤位之人及警衛制
          止等情，固據證人戊○○、甲○○、丙○○證稱屬實，惟上開證人亦均證
          述當日被告丁○○除辱罵乙○○外，並未跟會場內其他人發生爭吵或拉扯
          ，被告丁○○當日亦無失足跌倒情事，且被告丁○○流鼻血後隨即報警等
          語（均見本院九十二年七月十七日訊問筆錄）。是本院綜觀上情以觀，被
          告丁○○受有鼻樑腫脹、裂傷之傷害，並無可能係其故意自傷或不小心跌
          倒造成，亦非會場內其他參展人員或顧客傷害所致，反之，由當日被告詹
          麗玲與乙○○間發生爭執、拉扯，被告丁○○隨即有流鼻血之情形，並旋
          即報警指訴遭被告乙○○毆打情事，足見被告丁○○指稱遭被告乙○○毆
          打其鼻樑等語應堪採信。
    （三）綜上所述，本件事證明確，被告等犯行均予堪認，應依法論科。
二、核被告丁○○所為，係犯刑法第三百零九條第一項之公然侮辱罪，被告乙○○所
    為，係犯刑法第二百七十七條第一項之傷害罪。爰審酌被告等二人僅因細故發生
    爭執，即分別為本件犯行，造成被告乙○○人格之貶損及被告丁○○顏面受傷，
    暨參酌被告等二人素行、被告丁○○坦承犯行，被告乙○○否認犯行態度等一切
    情狀，茲分別量處如主文所示之刑，並均諭知易科罰金之折算標準。
據上論斷，應依刑事訴訟法第四百五十二條、第二百九十九條第一項前段，刑法第三
百零九條第一項、第二百七十七條第一項、第四十一條第一項，罰金罰鍰提高標準條
例第一條前段、第二條，判決如主文。
本案經檢察官葉惠燕到庭執行職務
中      華      民      國    九十二    年      七      月    三十一    日
                                      臺灣臺北地方法院刑事第八庭
                                          法  官 鄭佾瑩
右正本證明與原本無異。
如不服本判決，應於判決送達後十日內向本院提出上訴狀（應抄附繕本）。告訴人或
被害人如對於本判決不服者，應具備理由請求檢察官上訴，其上訴期間之計算係以檢
察官收受判決正本之日期為準。
                                          書記官 何適熹
中      華      民      國    九十二    年      八      月    十三      日
附錄法條：
刑法第二百七十七條：
傷害人之身體或健康者，處三年以下有期徒刑、拘役或一千元以下罰金。
犯前項之罪因而致人於死者，處無期徒刑或七年以上有期徒刑；致重傷者
，處三年以上十年以下有期徒刑。
刑法第三百零九條
公然侮辱人者，處拘役或三百元以下罰金。
以強暴犯前項之罪者，處一年以下有期徒刑、拘役或五百元以下罰金。


司法院資訊處製作；財團法人民間司法改革基金會備份。
